臺灣臺北地方法院民事判決
                                    110年度勞訴字第143號
原      告  林秉賢  

訴訟代理人  廖儀婷律師（法扶律師）    
被      告  全盛文創科技股份有限公司


法定代理人  王清凉  
訴訟代理人  王毓雅  
            許景翔律師
上列當事人間給付工資等事件，本院於民國111年2月17日言詞辯
論終結，判決如下：
    主      文
一、被告應給付原告新臺幣666,741元，及自民國110年8月13日
    起至清償日止按週年利率5%計算之利息。
二、被告應提繳新臺幣55,426元至原告在勞動部勞工保險局設立
    之勞工退休金個人專戶。
三、被告應開立非自願離職證明書予原告。
四、訴訟費用除撤回部分應由原告負擔外，餘由兩造按附表1所
    示比例負擔。
五、本判決第一、二項得假執行；但被告如以新臺幣722,167元
    為原告預供擔保後，得免為假執行。
六、原告其餘假執行之聲請駁回。
    事實及理由
壹、程序事項： 
一、按訴狀送達後，原告不得將原訴變更或追加他訴，但請求之
    基礎事實同一、擴張或減縮應受判決事項之聲明者，不在此
    限，民事訴訟法第255條第1項第2、3款定有明文。本件原告
    起訴時請求被告給付工資、加班費、特別休假未休工資、資
    遣費、代墊款等，合計新臺幣（下同）507,432元，並於第1
    項聲明：被告應給付原告507,432元，及自起訴狀繕本送達
    翌日起至清償日止，按年息5%計算之利息。嗣於民國110年8
    月12日以追加訴之聲明狀追加依就業保險法第38條第1項規
    定請求被告賠償失業保險給付損失164,880元，並變更第1項
    聲明為：被告應給付原告672,312元，及其中失業給付損害
    賠償部分自追加訴之聲明狀繕本送達翌日起、其餘部分自起
    訴狀繕本送達翌日起，均至清償日止，按年息5%計算之利息
    （見本院卷第164-167頁），追加之訴與原訴同係基於兩造
    間勞動契約關係所生之爭議，其請求之基礎事實同一。原告
    其後再於110年9月16日言詞辯論期日以言詞變更聲明為：被
    告應給付原告672,312元，及自110年8月13日起至清償日止
    ，按年息5%計算之利息（見本院卷第262頁），則係不變更
    訴訟標的，而減縮部分遲延利息之請求，核與前開規定相符
    ，均應予准許。
二、按原告於判決確定前，得撤回訴之全部或一部，但被告已為
    本案之言詞辯論者，應得其同意，民事訴訟法第262條第1項
    亦有明文。原告於111年2月17日言詞辯論期日以言詞撤回請
    求被告辦理被告公司經理人變更登記部分（即原第4項聲明
    ，見本院卷第436頁），被告已表示同意（見本院卷第437頁
    ），核已生撤回之效力。
貳、實體事項：
一、原告主張：　
　㈠原告自108年6月間起任職於被告，擔任製片人員，約定月薪6
    0,000元，於次月25日以現金發放。原告到職不久，被告另
    指派原告自同年7月15日起掛名公司之經理人，但實際上仍
    是從事製片人員職務。惟被告未依約定給付薪資，於109年1
    月份僅發放30,000元、109年2月份至8月份完全未發放，復
    有未依法為原告投保勞保、健保、就業保險及提繳勞工退休
    金等違規情事，經多次向被告及實際負責人即導演甲○○反應
    ，但被告藉詞拖延或敷衍帶過而遲未改善、處理；於109年9
    月份薪資僅於月初給付予原告30,000元，剩餘之30,000元亦
    未發放；被告及甲○○復於109年10月6日向原告表示：「你工
    作做的不開心，就不要做了。」，請原告工作至當天為止，
    之後不用再去上班，顯係無法定事由終止勞動契約，應屬非
    法解僱，不生合法終止契約之效力。而因被告未依約給付薪
    資，且有未為原告投保、提繳退休金，暨於109年10月6日非
    法解僱等違反勞工法令，致損害原告之勞工權益情形，已構
    成勞動基準法（下稱勞基法）第14條第1項第5款、第6款之
    法定終止事由，原告已於109年10月6日向被告及甲○○表示無
    意願繼續為被告服務，兩造間勞動契約經原告於109年10月6
    日合法終止，爰請求被告給付下列款項：
  ⒈積欠工資392,000元：
    被告積欠原告109年1月份薪資30,000元、109年2月份至同年
    8月份每月60,000元薪資、109年9月份薪資30,000元、109年
    10月份原告離職當月之109年10月1日至同年月6日薪資12,00
    0元（60,000÷30×6），總計492,000元，扣除被告於109年10
    月8日指示訴外人官宇浩匯款100,000元，仍積欠原告薪資39
    2,000元未清償，爰依勞基法第22條第2項前段及民法第486
    條前段規定請求給付之。
  ⒉加班費62,000元：
    原告任職於被告期間，約定上班日為週一至週五，每日上班
    時間為上午10時至晚上7時，中午12時至下午1時有1小時休
    息時間，每日上班時數8小時，時薪250元。原告有如附表2
    所示平日加班，加班費共41,167元；附表3、4所示休息日加
    班，加班費共20,833元，爰分別依勞基法第24條第1項第1款
    、第2款、第2項規定請求給付之。
  ⒊特別休假未休工資14,000元：
    兩造間之勞動契約已於109年10月6日終止，依勞基法第38條
    第4項規定，被告即應給付特別休假未休工資。原告任職於
    被告之工作年資已滿1年，依勞基法第38條第1項第2款規定
    應有7日特別休假，勞動契約終止時均未休，故被告應給付7
    日特別休假未休工資14,000元。
  ⒋資遣費37,914元：
    原告於109年10月6日依勞基法第14條第1項第5款、第6款規
    定終止與被告間之勞動契約，得依勞工退休金條例（下稱勞
    退條例）第12條第1項規定請求被告給付資遣費。又，原告
    之工作年資為1年3個月又5日（108年7月1日至109年10月6日
    ），離職日前6個月約定工資每月均為60,000元，依此計算
    ，原告得請求之資遣費為37,914元。
　⒌代墊款1,518元：
　　原告於任職期間，依被告指示為被告購買物品而代墊費用1,
    518元，已將發票交給被告，被告卻迄未返還該代墊款予原
    告，而受有利益，致原告受有損害，且無法律上原因，爰依
    民法第179條前段規定請求被告返還之。
  ⒍失業給付損害賠償164,880元：
　　被告未依法為原告投保勞保、健保及就業保險，且未依勞動
    契約給付工作報酬，經原告於109年10月6日依勞基法第14條
    第1項第5款、第6款規定終止契約，核屬就業保險法第11條
    第3項所稱之非自願離職；又，原告具有工作能力及繼續工
    作意願，於110年5月6日至板橋就業服務站辦理求職登記及
    申請失業給付，卻因被告未為原告投保就業保險而不符請領
    規定。倘被告自原告108年7月1日到職時有為原告投保就業
    保險，原告於非自願離職辦理退保當日前3年內之保險年資
    即可達到合計滿1年以上之法定請領條件，被告捨此不為，
    導致原告受有無法請領失業給付之損失計164,880元（45,80
    0元×60%×6月），爰依就業保險法第38條第1項、第16條第1
    項規定請求給付之。
　㈡勞工退休金提繳差額損失55,450元：
    原告任職期間（108年7月1日至109年10月6日）之約定月薪
    為60,000元，108年7月份至109年9月份每月退休金3,648元
    、109年10月份退休金730元，被告均未依法提繳，致原告受
    有勞工退休金短少55,450元之損害，爰依勞退條例第31條第
    1項規定請求提繳勞工退休金差額55,450元至原告在勞動部
    勞工保險局設立之勞工退休金個人專戶。
　㈢原告於109年10月6日依勞基法第14條第1項第5款、第6款規定
    終止兩造間勞動契約，核屬就業保險法第11條第3項規定所
    稱之非自願離職，爰依勞基法第19條、就業保險法第11條第
    3項規定請求被告開立非自願離職證明書予原告。
  ㈣聲明：⒈被告應給付原告672,312元，及自110年8月13日起至
    清償日止，按年息5%計算之利息。⒉被告應提繳55,450元至
    原告在勞動部勞工保險局設立之勞工退休金個人專戶。⒊被
    告應開立非自願離職證明書予原告。⒋第1項、第2項聲明，
    請准依職權宣告假執行。
二、被告則以：原告雖掛名被告之經理人，但實係甲○○所開立之
    果昱影像製作有限公司（下稱果昱公司）聘請之「木蘭特工
    之藏寶圖」電影之專業製片，其與果昱公司間為承攬契約關
    係；縱屬僱傭契約，亦係存在於果昱公司與原告間，或甲○○
    與原告間，與被告無涉，被告無支付原告任何費用或薪資之
    義務。原告以被告為起訴對象，當事人不適格。又，原告於
    109年10月6日後即未出現，係自行解職，被告未有任何「解
    僱」原告之行為，並無非法解僱之情事，原告請求開立非自
    願離職證明書及給付資遣費等，自不可採。並聲明：⒈原告
    之訴駁回。⒉如受不利判決，願供現金或等值之銀行定期存
    單為擔保，請准宣告免為假執行。
三、本院判斷：
　按當事人適格，係指當事人就具體特定之訴訟，得以自己之
    名義為原告或被告，而受為訴訟標的法律關係之本案判決之
    資格而言。故在給付之訴，若原告主張其為訴訟標的法律關
    係之權利主體，他造為訴訟標的法律關係之義務主體，其當
    事人即為適格。至原告是否確為權利人，被告是否確為義務
    人，乃為訴訟標的法律關係之要件是否具備，即訴訟實體上
    有無理由之問題，並非當事人適格之欠缺。查，本件原告主
    張兩造間在其依法終止契約前存有僱傭契約關係，並基此僱
    傭契約關係，而依勞基法、勞退條例、就業保險法等相關規
    定為本件請求，其當事人自為適格。至於被告否認兩造間存
    有僱傭關係，並據此抗辯其無給付義務，則屬原告請求有無
    理由之問題，非當事人適格之欠缺，是被告抗辯原告以被告
    為起訴對象，為當事人不適格等語，並無可採，合先敘明。
  原告主張上情，均為被告否認，並以原告實係甲○○所開立之
    果昱公司聘請之「木蘭特工之藏寶圖」電影專業製片等語置
    辯。是本件所應審究者為：兩造間於109年10月6日原告為終
    止意思表示前是否存有僱傭契約關係?如是，原告之各項請
    求是否有理?茲論述如下：
　㈠兩造間於109年10月6日原告為終止意思表示前是否存有僱傭
    契約關係?　
　⒈原告主張其自108年6月間起受僱被告，擔任製片人員，並於1
    08年7月15日起受指派擔任公司之掛名經理人等節，業據提
    出LINE對話紀錄及加班時拍攝之照片（見卷第39-41、51-11
    9、232-252頁）、匯款申請書回條聯翻拍照片（見卷第43頁
    ）、新北市政府勞資爭議調解紀錄（見卷第45-46頁）、被
    告公司變更登記表（見卷第131-137頁）、微信對話紀錄（
    見卷第188-230、254-258頁）、電子郵件（見卷第334頁）
    、原告任職期間拍攝照片及投宿訂房資料（見卷第354-364
    頁）等件為證，並據證人官宇浩於本院作證：全盛公司（即
    被告）是王清涼開辦的新公司，全盛公司的事務主要是甲○○
    負責處理。原告於108年7月15日當全盛公司的經理人；我和
    原告在同一個辦公室，通常都是甲○○指示原告處理事情。原
    告到職後領到108年7月到12月每月6萬元的薪資，是我經手
    處理的，該薪資是由甲○○同意，我領現金給原告。原告曾經
    多次請我幫他處理加入全盛公司勞健保，我有幫他問，甲○○
    說還在商討中。原告109年10月6日離職後，有請我向全盛公
    司轉達尚有積欠薪資的事，我照他的要求把未給付薪資的EX
    CEL表傳到葵花寶典群組，也有把這個情況跟甲○○講；109年
    10月8日甲○○告訴我以全盛公司名義匯款10萬元給原告；第
    一次勞資爭議會議後回去，我是跟甲○○研議，也是甲○○告訴
    我無法同意勞方請求等語（見卷第305-317頁）在案。而依
    前揭通訊軟體對話紀錄、匯款申請書回條聯及官宇浩之證詞
    ，被告公司事務均由甲○○負責處理；原告並須依甲○○之指令
    工作；原告在職期間之報酬，亦是由甲○○指示官宇浩以被告
    之名義支付予原告。另參酌被告之公司變更登記表，原告確
    曾在108年7月15日登記為被告之經理人，被告並於111年2月
    14日方為變更登記（見卷第436頁）；果如被告之抗辯，原
    告與被告間並無任何契約關係，而係與果昱公司就「木蘭特
    工之藏寶圖」電影製作成立專業製片承攬契約關係，即僅係
    為某一特定工作而與果昱公司成立承攬契約，衡情原告當無
    為此一時性即一部電影之製片工作，而同意無期限擔任與之
    並無任何契約關係之被告之公司經理人之可能。再依前揭勞
    資調解紀錄，在本件起訴前，兩造在新北市政府委託之社團
    法人新北市勞資權益維護促進會調解人進行勞資爭議調解時
    ，被告指派代理人即證人官宇浩到場，官宇浩渠時亦未爭執
    原告主張擔任被告製片人員，約定工資為月薪60,000元等事
    ，僅於會議中表示無法同意原告請求之金額（見卷第45頁）
    ；在本件起訴後，甲○○以被告訴訟代理人身分於本院110年8
    月12日言詞辯論期日到庭所述及庭提之答辯狀，亦均未否認
    被告與原告間此前存有契約關係，僅抗辯原告係受被告委任
    之經理人，並非員工，兩造間屬委任關係，而非僱傭關係等
    語（見卷第157、173-176頁），綜此各相關事證，堪認原告
    主張其自108年6月間起至終止契約前，與被告間存有僱傭契
    約關係等語，並非無稽，而可採信。
  ⒉至於被告雖執上詞置辯，並提出果昱公司與「木蘭特工之藏
    寶圖」電影中擔任動作指導、美術、副導演、服裝、攝影..
    .等人員間所簽立之6份聘請合約及「木蘭特工之藏寶圖」電
    影輔助金申請書資料（見卷第278-283、372-400頁）為證。
    但查，被告前揭答辯與被告訴訟代理人甲○○於本院110年8月
    12日言詞辯論期日之陳述及庭提之答辯狀不一致，亦與證人
    官宇浩在勞資爭議調解會議時之陳述並不吻合，業如前述，
    其所辯各節是否屬實，已難予遽信。至於被告所提出之上揭
    證據，雖可佐證果昱公司有參與「木蘭特工之藏寶圖」電影
    之製作，且該公司為製作該部電影，有就動作指導、美術、
    副導演、服裝、攝影...等工作分別與他人成立契約，並曾
    向主管機關即文化部影視及流行音樂產業局電影產業組申請
    該部電影之輔導金等事實，但前揭聘請合約中，獨獨沒有果
    昱公司與原告間之合約，倘果昱公司確有就上揭電影之製作
    事宜，而與原告簽立專業製片承攬契約或僱傭契約，衡情當
    無獨漏與原告簽約之可能，被告既無法提出果昱公司與原告
    簽立之製片聘請合約，則其前揭所辯，即難採信。另被告提
    出之「木蘭特工之藏寶圖」電影輔助金申請書資料（見卷第
    372-400頁），顯示當時係由被告及果昱公司為共同申請人
    一起向主管機關申請該部電影之輔導金，簡報資料，不僅有
    果昱公司之簡介，亦有被告之簡介（見卷第393頁）；當時
    擬定之製作團隊中，出品人是「王清涼」即被告法定代理人
    （見卷第377頁），並非果昱公司；電影預算亦係以被告之
    名義製作成本預算分析表（見卷第380頁），並非果昱公司
    ，故亦難徒以原告曾參與「木蘭特工之藏寶圖」電影之製片
    工作乙節，認定原告係與果昱公司成立專業製片承攬或僱傭
    契約關係，而非與被告成立僱傭契約關係。綜此，被告提出
    之上揭證據均無足以佐證被告之上揭答辯屬實。此外，被告
    亦未能提出其他證據證明於原告所主張之受僱期間，果昱公
    司確有與原告成立專業製片承攬或僱傭契約之事實，故被告
    上開所辯，自無可取。
　⒊末查，依據前揭各項證據，原告任職被告期間雖登記為經理
    人，但實際上仍須服從實際負責處理被告公司事務之甲○○之
    指令工作；每日有固定上、下班時間，並須至被告指定之工
    作場所提供勞務，顯係在從屬於被告組織關係下，提供職業
    上之勞動力，而由被告給付報酬，故就其內涵言，兩造間確
    屬僱傭關係，並非委任契約。
　⒋綜上，原告主張兩造間在原告於109年10月6日為終止意思表
    示前存有僱傭契約關係等語，應屬可信。被告抗辯原告實係
    果昱公司所聘請之「木蘭特工之藏寶圖」電影之專業製片等
    語，則無可採。
　㈡原告之各項請求是否有理?
　⒈工資392,000元部分：
　　原告主張兩造約定工資為月薪60,000元等語，核與證人官宇
    浩前揭證詞相吻合，堪信為實。又，原告主張其最後工作日
    為110年10月6日，以及被告109年1月份薪資僅支付30,000元
    、109年2月份至同年8月份每月60,000元薪資均未支付、109
    年9月份薪資僅支付30,000元，及109年10月份原告離職當月
    之109年10月1日至同年月6日薪資尚未支付等情，被告並未
    予爭執，復未曾提出已給付薪資之反證，自堪認屬實。基此
    計算，扣除被告於109年10月8日已給付之100,000元，被告
    仍積欠原告薪資共391,613元（30,000×2+60,000×7+60,000
    元×6/31-100,000，元以下四捨五入，下同）。原告於上開
    範圍，依勞基法第22條第2項前段及民法第486條前段規定請
    求被告給付工資，核屬有據。至逾上開範圍之請求，則屬無
    據。
　⒉加班費部分：　
　⑴按「雇主延長勞工工作時間者，其延長工作時間之工資，依
    下列標準加給：一、延長工作時間在2小時以內者，按平日
    每小時工資額加給3分之1以上。二、再延長工作時間在2小
    時以內者，按平日每小時工資額加給3分之2以上。...」、
    「雇主使勞工於第36條所定休息日工作，工作時間在2小時
    以內者，其工資按平日每小時工資額另再加給1又3分之1以
    上；工作2小時後再繼續工作者，按平日每小時工資額另再
    加給1又3分之2以上。」、「第36條所定之例假、休息日、
    第37條所定之休假及第38條所定之特別休假，工資應由雇主
    照給。雇主經徵得勞工同意於休假日工作者，工資應加倍發
    給。...」勞基法第24條第1項第1、2款、第2項、第39條定
    有明文。又按雇主應置備勞工工資清冊，將發放工資、工資
    各項目計算方式明細、工資總額等事項記入。工資清冊應保
    存5年。雇主應置備勞工出勤紀錄，並保存5年。前項出勤紀
    錄，應逐日記載勞工出勤情形至分鐘為止，勞基法第23條第
    2項、第30條第5項、第6項前段定有明文，故若雇主不依前
    揭規定備置工資清冊及出勤紀錄，自應由雇主負擔因不備置
    各該文書所生舉證上之不利益。末按當事人無正當理由不從
    提出文書之命者，法院得審酌情形認他造關於該文書之主張
    或依該文書應證之事實為真實，民事訴訟法第345條第1項亦
    有明文。
　⑵經查：
　①原告主張其任職期間，約定上班日為週一至週五，每日上班
    時間為上午10時至晚上7時，中午12時至下午1時有1小時休
    息時間，每日上班時數8小時等語，業據證人官宇浩作證在
    案（見卷第311頁），堪認屬實。又按勞工每7日中應有2日
    之休息，其中1日為例假，1日為休息日，勞基法第36條第1
    項亦有明定，惟勞基法並未明定應以何日為休息日、何日為
    例假日，原告主張應按一般情形以每週六為休息日、每週日
    為例假日等語（見卷第327頁），被告亦未予爭執，自屬可
    取。
　②原告主張其任職期間有如附表2平日、附表3休息日、附表4例
    假日所示之加班等語，亦據提出前揭LINE群組對話紀錄、微
    信對話紀錄及加班時拍攝之照片等件為證，並請求命被告提
    出工資清冊及出勤紀錄。惟被告於言詞辯論終結前均不提出
    ，並表明：無須提出、亦無法提出等語（見卷第264、325頁
    ）。被告既無法提出或拒絕提出，揆諸前揭規定及說明，自
    應依原告之主張及其所提出之證據認定原告之主張為實。
　③原告之上揭加班，平日加班在前2小時部分，應依上開規定以
    平均時薪之4/3計算加班費，加班超過前2小時部分，則應以
    時薪之5/3計算加班費；另休息日加班在前2小時部分，應以
    時薪之4/3計算加班費，第3至8小時加班部分，應以時薪之5
    /3計算加班費，第9小時以上則應以時薪之8/3計算加班費；
    至於例假日，前8小時應依勞基法第39條規定以日平均薪加
    倍計給，超過8小時部分之加班則仍應依勞基法第24條定計
    給。綜此，原告之平日、休息日、例假日加班應分別給付加
    班費如附表2、3、4所示，合計58,334元。準此，原告於此
    範圍之請求，應予准許。至逾上開範圍之請求，則屬無據，
    應予駁回。
  ⒊資遣費37,914元：
  ⑴按雇主不依勞動契約給付工作報酬；雇主違反勞動契約或勞
    工法令，致有損害勞工權益之虞者，勞工得不經預告終止契
    約，勞基法第14條第1項第5款、第6款定有明文。原告未足
    額給付工資、加班費，業如前述；另被告未依法為原告投保
    勞保、健保及就業保險，亦未依法提繳勞工退休金等情，亦
    據提出勞工保險被保險人投保資料表（明細）、勞工保險被
    保險人投保資料表、保險對象投保歷史列印（見卷第47-49
    頁）為證，並據證人官宇浩作證如前述（見卷第310頁），
    被告亦未提出反證證明確有為原告投保及提繳勞工退休金之
    事實，是原告主張被告有勞基法第14條第1項第5款、第6款
    未依勞動契約給付工作報酬及違反勞工法令情事等語，自屬
    可採。則其於109年10月6日依上開規定不經預工終止契約合
    法，兩造間之契約已依法終止。被告抗辯原告係自行解職，
    無給付資遣費義務等語，則無可採。
　⑵按勞工適用本條例之退休金制度者，適用本條例後之工作年
    資，於勞動契約依勞基法第11條、第13條但書、第14條及第
    20條或職業災害勞工保護法第23條、第24條規定終止時，其
    資遣費由雇主按其工作年資，每滿1年發給2分之1個月之平
    均工資，未滿1年者，以比例計給；最高以發給6個月平均工
    資為限，不適用勞基法第17條之規定，勞退條例第12條第1
    項定有明文。本件原告依勞基法第14條第1項第5款、第6款
    終止契約合法，則原告主張其得依勞退條例第12條第1項規
    定請求被告給付資遣費等語，核屬有據。
　⑶原告自108年6月間開始任職，最後工作日為109年10月6日，
    離職日為109年10月7日，原告僅主張以108年7月1日起至109
    年10月6日止期間計算其年資；另原告離職前6個月工資除約
    定之月薪資60,000元外，尚有如附表2、3、4所示（109年4
    月7日至109年10月6日期間）加班費，惟原告不請求計入平
    均工資，而僅以月薪資60,000元作為平均工資，並請求被告
    給付資遣費37,914元，核並未逾其依勞退條例第12條第1項
    所定得請求之範圍，自應予准許。
  ⒋特休未休工資14,000元：
    按勞工在同一雇主或事業單位，繼續工作滿1年以上2年未滿
    者，應給予特別休假7日；勞工之特別休假，因年度終結或
    契約終止而未休之日數，雇主應發給工資，勞基法第38條第
    1項第2款、第4項定有明文。本件原告任職於被告之工作年
    資逾1年，依上開規定應有特別休假7日；又原告主張其均未
    休等情，被告並未提出證據反證，自堪認屬實。再，兩造間
    之勞動契約已於109年10月6日終止，被告自應給付該7日特
    別休假未休之工資。故原告請求被告給付7日特別休假未休
    工資14,000元（60,000÷30×7），自屬有據。
　⒌代墊款1,518元：
　　原告主張於任職期間，依被告指示為被告購買物品而代墊費
    用1,518元，被告迄未返還該代墊款等語，為被告否認。原
    告雖提出證人官宇浩所製作之excel表佐證（見卷第53頁）
    ，惟證人官宇浩已作證表示：該表是原告請我幫他做的，上
    面的金額是原告告知的，並沒有問過王清涼或甲○○等語（見
    卷第306頁），是上開證據並不足以佐證原告此部分之主張
    為實。而原告復未能提出其他證據證明確有為被告代墊款項
    之事實，故原告依民法第179條前段規定請求被告給付，即
    乏所據，應予駁回。
　⒍失業給付損害賠償164,880元：
　⑴按「本保險各種保險給付之請領條件如下：一、失業給付被
    保險人於非自願離職辦理退保當日前3年內，保險年資合計
    滿1年以上，具有工作能力及繼續工作意願，向公立就業服
    務機構辦理求職登記，自求職登記之日起14日內仍無法推介
    就業或安排職業訓練。...」、「本法所稱非自願離職，指
    被保險人因投保單位關廠、遷廠、休業、解散、破產宣告離
    職；或因勞動基準法第11條、第13條但書、第14條及第20條
    規定各款情事之一離職。」、「失業給付按申請人離職辦理
    本保險退保之當月起前6個月平均月投保薪資百分之60按月
    發給，最長發給6個月。」、「投保單位違反本法規定，未
    為其所屬勞工辦理投保手續者，勞工因此所受之損失，並應
    由投保單位依本法規定之給付標準賠償之。」，就業保險法
    第11條第1項第1款、第3項、第16條第1項前段、第38條第1
    項後段定有明文。
　⑵兩造間勞動契約係經原告於109年10月6日依勞基法第14條第1
    項第5款、第6款規定合法終止，業如前述，核屬就業保險法
    第11條第3項所稱之非自願離職；又，原告主張其具有工作
    能力及繼續工作意願，於110年5月6日至板橋就業服務站辦
    理求職登記及申請失業給付，卻因被告未為原告投保就業保
    險而不符請領規定等節，業據提出勞動部勞工保險局110年6
    月2日保普就字第11060060550號函為證（見卷第168-170頁
    ）。而依據原告提出之勞工保險被保險人投資資料表（明細
    ）（見卷第47頁），倘被告依法自原告到職時即為原告投保
    就業保險，原告於非自願離職辦理退保當日前3年內之保險
    年資即可達到合計滿1年以上之法定請領條件，被告未依法
    為原告投保，導致原告受有無法請領失業給付之損失，原告
    自得依第38條第1項後段規定請求被告賠償其損失。再，原
    告當時月薪為60,000元，依勞工保險投保薪資分級表（見卷
    第172頁），原應投保級距為45,800元，則6個月6成薪為164
    ,880元（45,800元×60%×6月），故原告請求被告賠償失業給
    付損害164,880元，核屬有據。
　⒎發給非自願離職證明書：
　⑴按勞動契約終止時，勞工如請求發給服務證明書，雇主或其
    代理人不得拒絕，勞基法第19條定有明文。又按本法所稱非
    自願離職，指被保險人因投保單位關廠、遷廠、休業、解散
    、破產宣告離職；或因勞動基準法第11條、第13條但書、第
    14條及第20條規定各款情事之一離職，就業保險法第11條第
    3項亦有明定。
　⑵兩造間勞動契約由原告依勞基法第14條第1項第5款、第6款規
    定合法終止，業經審認如前，核符合前開就業保險法所稱之
    「非自願離職」要件，則原告依勞基法第19條規定，請求被
    告發給勞工服務證明，自屬有據，應予准許。
　⒏勞工退休金提繳差額損失55,450元：
　⑴按雇主應為適用本條例之勞工，按月提繳退休金，儲存於勞
    保局設立之勞工退休金個人專戶。雇主應為第7條第1項規定
    之勞工負擔提繳之退休金，不得低於勞工每月工資百分之6
    。雇主未依本條例之規定按月提繳或足額提繳勞工退休金，
    致勞工受有損害者，勞工得向雇主請求損害賠償，勞退條例
    第第6條第1項、第14條第1項、第31條第1項定有明文。而依
    勞退條例第31條第1項規定，雇主未依該條例之規定按月提
    繳或足額提繳勞工退休金，致勞工受有損害者，勞工得向雇
    主請求損害賠償。該專戶內之本金及累積收益屬勞工所有，
    僅於未符合同條例第24條第1項所定請領退休金規定之前，
    不得領取。是雇主未依該條例之規定，按月提繳或足額提繳
    勞工退休金者，將減損勞工退休金專戶之本金及累積收益，
    勞工之財產受有損害，自得依該條例第31條第1項規定請求
    損害賠償；於勞工尚不得請領退休金之情形，亦得請求雇主
    將未提繳或未足額提繳之金額繳納至其退休金專戶，以回復
    原狀（最高法院101年度台上字第1602號裁判要旨參照）。
　⑵原告任職期間約定月薪為60,000元，業如前述，依勞工退休
    金月提繳分級表，應提繳之工資級距為60,800元，每月應提
    繳退休金3,648元（60,800×6%），故原告主張自108年7月份
    至109年9月份每月應提繳勞工退休金3,648元、109年10月份
    應按比例提繳勞工退休金706元（3,648÷31×6）等語，自屬
    可採。被告既均未依法提繳，致原告受有勞工退休金短少共
    55,426元(3,648×15+706=55,426元)之損害，原告依勞退條
    例第31條第1項規定請求被告補提繳勞工退休金55,426元至
    原告在勞動部勞工保險局設立之勞工退休金個人專戶，自屬
    有據。
五、按給付有確定期限者，債務人自期限屆滿時起，負遲延責任
    。給付無確定期限者，債務人於債權人得請求給付時，經其
    催告而未為給付，自受催告時起，負遲延責任。其經債權人
    起訴而送達訴狀，或依督促程序送達支付命令，或為其他相
    類之行為者，與催告有同一之效力。又遲延之債務，以支付
    金錢為標的者，債權人得請求依法定利率計算之遲延利息，
    但約定利率較高者，仍從其約定利率；應付利息之債務，其
    利率未經約定，亦無法律可據者，週年利率為百分之5，民
    法第229條第1項、第2項、第233條第1項、第203條定有明文
    。再按資遣費應於終止勞動契約後30日內發給；依勞基法終
    止勞動契約時，雇主應即結清工資給付勞工，勞退條例第12
    條第2項及勞基法施行細則第9條亦有明定。本件原告追加訴
    之聲明狀，係於110年8月12日送達被告（見卷第164頁），
    故其就請求有理由部分，併請求自110年8月13日起至清償日
    止，按法定利率即週年利率5%計算之遲延利息，自應予准許
    。
六、綜上所述，本件原告依：⒈勞基法第22條第2項前段及民法第
    486條前段規定請求被告給付工資391,613元、勞基法第24條
    第1項第1款、第2款、第2項規定請求被告給付加班費58,334
    元、依勞退條例第12條第1項規定請求給付資遣費37,914元
    、依勞基法第38條第4項請求給付特別休假未休工資14,000
    元、依就業保險法第38條第1項後段規定請求給付失業給付
    損害賠償164,880元，合計666,741元，及自110年8月13日起
    至清償日止按週年利率5%計算之利息；⒉勞基法第19條、就
    業保險法第11條第3項規定請求發給非自願離職證明書；⒊勞
    退條例第31條第1項規定請求被告補提繳勞工退退休金55,42
    6元至原告在勞動部勞工保險局設立之勞工退休金個人專戶
    等，均為有理由，應予准許。至逾上開範圍之請求，則屬無
    據，應予駁回。
七、本件係勞動事件，且係就勞工即原告為部分勝訴判決，故就
    雇主即被告敗訴（即主文第1、2項）部分，併依勞動事件法
    第44條第1項規定職權宣告假執行，及依同條第2項規定，同
    時酌定相當之金額宣告雇主即被告得供擔保而免為假執行。
    至於原告敗訴部分，其訴既經駁回，假執行之聲請失所依附
    ，應併予駁回。
八、本件事證已臻明確，兩造其餘攻擊防禦方法及其他所為之舉
    證，經審酌後認對於本件判決結果不生影響，爰不一一論述
    。
九、訴訟費用負擔依據：除撤回（即原第4項聲明請求經理人變
    更登記）部分應由原告負擔外，餘依民事訴訟法第79條規定
    ，由兩造按附表1所示比例負擔之。
中　　華　　民　　國　　111 　年　　3 　　月　　17　　日
                  勞動法庭    法　官　李桂英
以上正本係照原本作成
如對本判決上訴，須於判決送達後20日內向本院提出上訴狀。如
委任律師提起上訴者，應一併繳納上訴審裁判費。
中　　華　　民　　國　　111 　年　　3 　　月　　17　　日
                              書記官　陳惠萍
　　　　　　　　　　　　　　　　
附表1：
 財產權請求 非自願離職證明書 原告 1% 0% 被告 99% 100% 

附表2-4：